【裁判字號】    98,簡上,1035
【裁判日期】    981221
【裁判案由】    毒品危害防制條例
【裁判全文】
臺灣桃園地方法院刑事判決            98年度簡上字第1035號
上  訴  人
即  被  告  甲○○
上列上訴人即被告因毒品危害防制條例案件，不服本院刑事庭98
年度桃簡字第2962號，民國98年9 月30日第一審刑事簡易判決（
聲請簡易判決處刑案號：98年度毒偵字第3365號），提起上訴，
本院合議庭為第二審判決如下：
    主      文
上訴駁回。
    事實及理由
一、本案經本院合議庭審理結果，認原審簡易判決以上訴人即被
    告甲○○犯毒品危害防制條例第10條第2 項之施用第二級毒
    品罪，判處有期徒刑5 月，並諭知易科罰金折算之標準為以
    新臺幣（以下同）1,000 元折算1 日，認事用法及量刑均無
    不當，應予維持，並引用原審簡易判決書記載之事實、證據
    及理由（如附件）。
二、上訴人即被告上訴意旨略以：被告因家庭因素上有雙親年邁
    必需奉養，下有三名子女正求學當中，生活經濟壓力十分吃
    重，為了多工作、賺錢才再度施用安非他命提神，請法院念
    及被告因家庭經濟因素，能減輕徒刑，使被告有機會悔改云
    云。
三、按量刑之輕重，屬事實審法院得依職權自由裁量之事項，苟
    已斟酌刑法第57條各款所列情狀而未逾越法定刑度，不得遽
    指為違法，且在同一犯罪事實與情節，如別無其他加重或減
    輕之原因，下級審量定之刑，亦無過重或失輕之不當情形，
    則上級審法院對下級審法院之職權行使，原則上應予尊重。
    是以，法律固賦予法官自由裁量權，但此項裁量權之行使，
    並非得以任意或自由為之，仍應受一般法律原則之拘束，必
    須符合法律授權之目的，並受法律秩序之理念、法律感情及
    慣例所規範，法官量刑權雖係受法律拘受之裁量原則，但其
    內涵仍將因各法官之理念、價值觀、法學教育背景之不同而
    異，是以自由裁量之界限仍難有客觀之解答，端賴法官於個
    案審判時，依個案事由加以審酌，若無裁量濫用情事，難謂
    有不當之處。本件原審認被告犯毒品危害防制條例第10條第
    2 項之施用第二級毒品罪，事證明確，並審酌被告前受徒刑
    之執行完畢，5 年以內故意再犯本件有期徒刑之上之罪，應
    依刑法第47條第1 項累犯之規定加重其刑，暨被告前因施用
    毒品經觀察勒戒後，仍無法戒除，復有多次施用毒品前科紀
    錄，顯示被告完全無法戒絕吸毒惡習，兼衡被告施用毒品係
    傷害其自身健康，所生危害非鉅，犯後態度等一切情狀，判
    處有期徒刑5 月，並諭知如易科罰金，以1,000 元折算1 日
    ，併將查獲之毒品第二級毒品甲基安非他命1 包沒收銷燬，
    其認事用法並無違誤，所為量刑亦無失當之處，被告實因依
    賴毒品甚深，一再吸用毒品，猶未深切自省，痛下決心戒除
    毒癮，犯後再執家庭、經濟因素，不得已始施用毒品，冀求
    本院從輕量刑，自非有據，故被告指摘原審量刑過重提起本
    件上訴，洵無理由，應予駁回。
據上論斷，應依刑事訴訟法第455 條之1 第1 項、第3 項、第36
8條、第373條，判決如主文。
本案經檢察官周芝君到庭執行職務。
中    華    民    國    98    年    12    月    21    日
                  刑事第十二庭  審判長法  官  魏于傑
                                      法  官  羅國鴻
                                      法  官  許雅婷
以上正本證明與原本無異。
不得上訴。
                                      書記官  吳玉蘭
中    華    民    國    98    年    12    月    25    日
附錄本案論罪科刑法條全文：
毒品危害防制條例第10條
施用第一級毒品者，處 6 月以上 5 年以下有期徒刑。
施用第二級毒品者，處 3 年以下有期徒刑。


司法院資訊處製作；財團法人民間司法改革基金會備份。
